臺灣桃園地方法院刑事交通事件裁定　　　　　　　　　九十年度交聲字第二六七號
　　受 處分 人
　　即 異議 人　甲○○
右列異議人因違反道路交通管理處罰條例案件，對於交通部公路局新竹區監理所桃園
監理站九十年九月四日桃監裁五字第駕裁５２─８１６３０號裁決書所為之處分（原
處分：桃園縣警察局桃警行交字８１６３０號），聲明異議，本院裁定如左：
    主  文
異議駁回。
    理  由
一、本件聲明意旨略以：異議人甲○○於八十八年三月十五日七時四十分許，駕駛車
    號ＬＫ—八六七三號自小客車行經桃園縣楊梅中山路時，因開車途中適有前方車
    輛急駛闖入異議人車道，為行車安全前提考量，不得已偏離原有車道，而右側轉
    駛變換至他人車道，其並無在前行車右側超車之意思，且其於九十年三月底已至
    監理站換發行照，並已將全部罰鍰繳納，焉有事後始寄送裁決書之理云云。
二、經查：異議人於右揭時地駕駛上開營業小客車，在道路邊線外行駛，駛離原有車
    道等情，業據異議人自承在卷，且據證人即逕行舉發員警羅源俊於本院九十年十
    月三十一日調查時證稱：「有，但是因為時間已久，所以我並不能記得很清楚這
    件個案，但是以我們執勤開單經驗，會取締駕駛人右側超車，都是因為駕駛人先
    違規駛出邊線外，並且行駛超越了數台車，而在靠近我們時才又試圖想要將車開
    回車道，我們才會認為他有右側超車的行為，我認為這件甲○○也是把車開到邊
    線外，並在我們取締前又將車開回原車道，我們才會以右側超車告發，若他還在
    邊線上，我們會以任意駛出邊線告發。」等語綦詳（本院該日訊問筆錄參照），
    足認異議人確有於上揭時地駛出邊線外並右側超車。雖異議人辯稱：伊當時是為
    閃避車輛安全考量才駛出邊線，且伊於九十年三月底換行車執照時，已經將所積
    欠之罰緩均繳清云云。惟查：異議人經本院二次傳喚，均未能到庭提供當時確係
    因另有突發事故始駛出邊線之相關證據方法俾本院依法調查，是異議人辯稱當時
    係為閃避車輛始駛出邊線外，其並無右側超車之故意云云，已難逕予採信；又查
    ，異議人雖辯稱已繳清所積欠罰款，是本件舉發顯有瑕疵云云，惟查，本件違規
    事實，既係屬處罰行為人，是僅有在換發駕照時才需繳清個人違規罰單始得重行
    領照，若係換發行照，僅需繳清汽車違規罰鍰即已足等情，業據證人即交通部公
    路局新竹區監理所桃園監理站職員張瑞英於本院九十一年一月二日調查時證稱綦
    詳（本院該日訊問筆錄參照），是異議人雖於換發行照時繳清部分罰鍰，惟與本
    案並無任何關連，是異議人所辯均不足採信，異議人上開違規行車情節，應堪認
    定。原處分機關據以援引道路交通管理處罰條例第四十七條第一項第三款規定，
    裁處新台幣二千四百元罰鍰，並無不當，本件異議為無理由，應予駁回。
據上論斷，應依道路交通管理處罰條例第八十七條第二項、道路交通案件處理辦法第
十九條，裁定如主文。
中      華      民      國    九十一    年      一      月     三十     日
                              臺灣桃園地方法院交通法庭
                                      法  官  簡  婉  倫
右正本證明與原本無異。
如不服本裁定，應於送達後五日內，向本院提出抗告狀。
                                      書記官  王  泰  元
中      華      民      國    九十一    年      一      月     三十     日
